臺灣高等法院臺南分院刑事判決　　　　 99年度上訴字第801號
上　訴　人　臺灣雲林地方法院檢察署檢察官
被　　　告　李培宇
指定辯護人　本院公設辯護人　郭忠生　
上列上訴人因被告妨害性自主案件，不服臺灣雲林地方法院99年
度訴字第338 號中華民國99年7月5日第一審判決（起訴案號：臺
灣雲林地方法院檢察署99年度偵字第802 號），提起上訴，本院
判決如下：
    主  文
原判決撤銷。
李培宇對於十四歲以上未滿十六歲之女子為性交，處有期徒刑捌
月。
    事  實
一、李培宇明知A女(警卷代號0000-0000 號，姓名年籍詳卷）係
    14歲以上未滿16歲之少女，仍基於對A 女為性交之犯意，於
    民國99年2月6日7時30分許至8時許，在其雲林縣斗南鎮○○
    路1之3號住處臥房內，以其陰莖插入A女陰道之方式，對A女
    為性交行為1次。
二、案經雲林縣警察局斗南分局報請臺灣雲林地方法院檢察署檢
    察官偵查起訴。
    理  由
一、訊據被告李培宇對於前開事實，迭於警詢、偵訊、原審及本
    院坦承不諱(見警卷第5、8頁，偵卷第9至10頁，原審卷第15
    頁，本院卷第22頁反面至第23頁) ；且其確有於上開時地與
    被害人Ａ女為性交行為之情，亦經證人即被害人Ａ女於偵審
    證述明確(見偵卷第3至4頁，本院卷第56頁反面)；並有性侵
    害案件真實姓名與代號對照表1 份、國立臺灣大學醫學院附
    設醫院雲林分院出具之受理疑似性侵害事件驗傷診斷書1 份
    、通聯調閱查詢單1份、Ａ女之國民身分證影本1紙等在卷可
    憑(見偵卷第15至19、32至42、46頁)。足認被告所為之任意
    性自白與事實相符，本案事證明確，被告上開犯行，堪以認
    定，應依法論科。
二、查被害人Ａ女係83年3 月17日出生，有其代號與真實姓名對
    照表在卷可證，其於被告為本件犯行時，為14歲以上未滿16
    歲之女子，故核被告對Ａ女為性交之行為，係犯刑法第227
    條第3 項之對14歲以上未滿16歲女子性交罪。又被告所犯上
    開罪名係就被害人為14歲以上未滿16歲之少年所定之特別處
    罰規定，故本件無庸適用兒童及少年福利法第70條第1 項前
    段加重處罰規定，附此敘明。
三、公訴檢察官於本院雖另表示被告所為應構成刑法第221 條第
    1項之強制性交罪云云( 見本院卷第22頁反面) 。惟:
(一)訊據被告固承認有於前開時地與Ａ女為性交行為之犯行，然
    堅決否認有違反Ａ女意願，強制對Ａ女為該性交行為之事實
    ，並迭於警詢及偵審均一致供稱如下:
 1、被告於警詢供稱:「於99年2月6日早上8時許，代號0000-000
    0 (即A女)在斗南鎮○○里○○路1之3號自宅2樓我的房間內
    ，自願與我發生性關係。我與被害人0000-0000 相互認識，
    是男女朋友關係。當日是代號0000-0000 打電話給我，說要
    到我家去，我騎機車至0000-0000位於斗南鎮○○路(不詳住
    址)住處前載至我家，我們即上2樓我的房間內，0000-0000
    躺在床上，我親0000-0000 的嘴，並動手脫掉她的衣服、褲
    子、內褲等，再脫掉我自己的衣褲，然後我就把我的陰莖插
    入0000-0000的陰道內。我沒有強壓被害人0000-0000，0000
    -0000 也沒有反抗。我沒有強制性侵害0000-0000」等語(見
    警卷第5頁、第7至8頁)。
 2、被告於偵訊證稱: 「我當天打電話給A 女，之後她用無號碼
    的電話打給我，聊天之後，她說要去我家，我們實際上沒有
    去吃早餐，也沒有去買早餐，我去載她是直接到我家，到我
    家時，是她自己主動到我房間，我沒有拉她，她說她整天都
    沒有睡覺要睡覺，聊天後就發生性關係，是我主動的，而且
    她沒有反抗。我當天用【0000000000】電話跟她聊天，我有
    親她，也有脫她衣服，但她都沒有反抗，她沒有說不願意。
    我跟被害人1 年多沒有連絡。因為她那時候另有男朋友，男
    朋友管她很嚴，不准她和其他男生聯絡，我是知道她跟她男
    朋友分手，才打電話跟她聯絡。我還有1 支遠傳易付卡的電
    話，但我不記得號碼，因為有一陣子沒有用了。我都是打她
    0916的電話。我遠傳的門號我需要打電話問我朋友，我遠傳
    易付卡電話的門號0000000000，沒有其他撥打給被害人的門
    號。」等語（見偵卷第9至11、28頁）。
 3、被告於原審為認罪之表示（見原審卷第18至19頁），復於本
    院供稱: 「我承認有跟A女為性交行為，但沒有強制A女，沒
    有使A女身體受到傷害，檢察官起訴我犯刑法第227條第3 項
    ，我認罪，A 女在我家門口時並沒有呼叫，她回家之前的情
    緒亦沒有恐慌，她回家後我不清楚她的情緒。我不清楚A 女
    為何要把該事告訴她的學弟跟表哥，也不知道A 女為何要告
    我。我與A 女是男女朋友，我們大概在案發前兩週開始交往
    成男女朋友，我國三(約16歲，96年間)的時候，經由朋友介
    紹認識A女，從那時候開始，我就追求A 女，可是A女之前有
    男朋友，中間我有隔1年的時間比較沒有跟A女聯絡，今年又
    開始追A 女，直到案發前兩週，她才答應我的追求，在打電
    話聊天時，我問A女要不要答應我的追求，A女一開始先猶豫
    ，後來她說考慮看看，之後她有同意說好。A 女的電話號碼
    記在手機裡，我沒有背，生日我只知道她是3 月生，不知道
    哪一天。案發當天，我打電話跟A女聊天，A女說她想出來，
    她叫我去載她，她說她想去我家看看我的房間，後來她說她
    想睡覺，我沒有直接問她願不願意，她也沒有反抗或說不要
    ，也沒有推我。我們兩人通話，都是我先打A女【000000000
    0 】的手機，然後她再用沒有顯示的號碼打給我，我的手機
    是【0000000000】。我們並沒有去吃早餐。為何她會受傷我
    不清楚。我不知道為何會變這樣。她沒有跟我說她要回家，
    一開始我們在一起的時候，她說她的前男友房間很亂，想去
    看看我的房間是否很亂。」、「當天下午3、4點左右，周Ｏ
    志、楊國明、被害人的姐姐、楊國明的朋友，總共4、5個人
    開兩台車來找我，周Ｏ志離開被害人家之後，並沒有直接回
    家，他有先來找我」等語(見本院卷第22至25頁)。
 4、另查門號0000000000號行動電話係由林Ｏ文（Ａ女阿姨）之
    友人陳Ｏ忠申請交由被害人Ａ女使用之情，業經證人A 女陳
    明在卷( 見本院卷第59頁反面) ，並經檢察官指示檢察事務
    官向林Ｏ文確認無誤，有該電話用戶資料及檢察官辦案進行
    單在卷可參（見偵卷第20、43頁）。又該門號0000000000號
    行動電話於99年2月5日晚上11時許至2月6日案發當日凌晨乃
    至當日晚上，均有多次通話及收發簡訊之情，此有被告所持
    用0000000000及A 女所持用之0000000000號行動電話雙向通
    話紀錄在卷可參(見偵卷第13至18頁)。足證，被告供稱其於
    案發前夜即與被害人聊天至清晨，復至被告住處發生性行為
    等情，堪認為真。
(二)雖證人A 女堅稱並未同意與被告為性交行為，而係遭被告強
    制性交。惟按告訴人之告訴，係以使被告受刑事訴追為目的
    ，是其陳述是否與事實相符，仍應調查其他證據以資審認，
    即藉由補強證據之存在，以增強或擔保告訴人陳述之證明力
    。雖證明告訴人指訴與事實相符之證據，並不以直接證據為
    限，若間接證據，已足供佐證告訴人之指訴為真實，亦非不
    得以之與告訴人之指訴，相互印證，併採為判決之基礎。惟
    告訴人之指訴，如有其他間接證據可為補強時，審理事實之
    法院，對於該等補強證據，是否足供證明告訴人之指訴與事
    實相符，即應於判決理由內詳加審認、說明( 最高法院87年
    度台上字第2176號、93年度台上字第4632號判決意旨參照)
    。經查:
 1、關於證人A女之證述部分:
  (1)證人A女於99年2月8日偵訊具結證稱:「前天7點半到8點，在
    李培宇他家，李培宇把我硬帶去他家，那天凌晨4、5點他打
    電話給我，聊天到6 點多，他問我肚子會不會，我說還好，
    後來他說要去吃早餐，約在我家附近，後來我早餐是打包，
    至於李培宇他並沒有買早餐，我本來想說他會載我回家，因
    為我們二人住的方向是一樣的，一開始騎車的時候我不知道
    他要載到他家，是後來到天橋那裡，我們家要轉彎，他家要
    上天橋，他並沒有轉彎，我當時也不知道他要載我到他家，
    我看他上天橋時問他要載我去哪裡，他說時間還早，我說要
    回家，他不理我，他就直接騎去他家，到他家後，他就拉著
    我的衣服要我進去他家，我說不要，他還是硬拉我進去，我
    進去有看到他阿公在客廳，他直接拉我到他2 樓的房間，到
    房間後，我原本站在外面，不進去，但他又硬把我拉進去，
    進到房間他坐在那裡，我是站著，而且他把我拉進去後就把
    房門鎖起來，一開始他是在房間內看電視，叫我坐下，但我
    不坐，後來他是硬把我壓下去坐在床上，他就一直看我，我
    沒有理他，他就硬來，他一開始先親我，我轉頭，他硬把我
    的頭轉正親我，他就把我壓在床上，他在上面，我在下面，
    我踢他推他，他還是繼續壓著我親我，我有一直叫，但沒人
    理我，接下來他就脫掉我全部的衣服，至於他自己則是脫掉
    內外褲，接下來他用他的性器官碰觸我的性器官，他的性器
    官有稍微進入，這過程大概3到5分鐘，但因為我有推他、踢
    他，所以他並沒有很順利，因為我一直反抗，所以最後他就
    放棄了，躺在床上睡覺，我就把衣服穿回去，我穿衣服的過
    程他一直看我，我告訴他我要回家，他最後就載我回去。他
    侵害我大概3到5分鐘，沒有射精。沒有戴保險套。我們認識
    1、2年，但是從去年的4、5月份就沒有聯絡」等語( 見偵卷
    第3至4頁)。
  (2)證人A女於本院證稱:「我是被被告強制的，我與被告不是男
    女朋友，我案發當天是走去買早餐，被告騎機車在早餐店等
    我，被告跟我說他要載我回我家，可是他後來載我到他家，
    我進到被告的家，有看到被告的阿公，但他阿公行動不便，
    可是沒有看到其他人，我有呼叫很大聲，事後我回家有發現
    我的手有被壓住的痕跡，我覺得很受傷」、「我認識被告。
    沒有和他以男女朋友關係交往過。案發當天，我本來要去高
    雄，被告打電話給我，說好久不見，約出來見面。被告凌晨
    打電話給我，幾點忘記了。有約去我家（永安街13號）附近
    的早餐店吃早餐。我走路過去。我去時被告已經在那裡等我
    。(當天你們兩個人有無在那裡吃早餐？)我包起來，被告沒
    有買，因為那時候人很多。本來我說我要回家，但是被告說
    要載我回家。當時早上6、7點。被告是騎機車來早餐店。被
    告硬要載我回他家。是被告硬把我拉上去。( 可是他要騎機
    車，沒辦法控制你，只要你不上車，他無法拉你上車？) 我
    身材很小，身高150公分、體重37公斤。(被告身高174 公分
    、體重60公斤)。(你隨時可以下車？只要你不願意，應該很
    快可以離開？) 我會怕，當時我以為他要載我回我家永安街
    13號。(可是你剛剛說你要回家，是被告硬載你回他家？)那
    時候他還沒有講說要載我去他家。( 是你上車後，機車發動
    後，他才講？) 他都沒有講。去他家的方向要上橋，去我家
    的方向是在橋旁邊的路，我以為他會轉彎，可是他沒有。我
    發現路線不對，才知道要去他家。我說我要回家，被告說那
    麼早沒關係。我就不敢跳車，一直跟被告說我要回家。到了
    他家，我不進去，他就一直拉我進去。我有反抗，但是反抗
    沒有效。那時7點多，路上沒有人。(從早餐店到他家要多久
    ？) 沒有很久，大約10分鐘。進去他家後，被告硬拉我去他
    房間2樓。當天我穿黑色Ｔ恤、牛仔5分褲。我的早餐掉在半
    路。被告阿公在在客廳，他行動不方便。進去房間後，被告
    把我推到床上，我一直反抗，內衣褲還是都被被告脫掉，本
    來褲子卸到一半，最後被脫光。被告自己下半身有脫光，但
    衣服沒有。之後被告把我壓在床上，對我性侵，沒有射精，
    大約2至3分鐘，沒很久。( 結束之後，你如何離開被告住處
    ？) 被告載我回家，路上沒有跟我說什麼話。在房間時，我
    說我要回家，他都沒有講話。回家後，我在房間打電話給周
    Ｏ志，因為我不敢跟家人(我姐姐、阿姨、哥哥)講。我是住
    在阿姨的家。當天我回家後，不知道楊Ｏ明在家。我進去房
    間後一直哭，不知道怎麼辦才好，我才打電話給周Ｏ志。周
    Ｏ志來的時候，一開始我不敢講，後來被他逼問才講。周Ｏ
    志聽完後，他說要跟我家人講，我有叫他不要講，他就跑掉
    ，好像跑去跟我哥哥講。【周Ｏ志離開後大約半小時，我哥
    哥楊Ｏ明回來】，楊Ｏ明問我發生什麼事，他叫我講出來，
    可是我不敢講。(你說被告一直拉妳是拉妳什麼地方？)兩隻
    手都有。(妳甩掉他的手之後，不能自己離開？)他家距離我
    家很遠。(反抗過程中有無受傷？)手有抓痕，驗傷的時候沒
    有驗。(驗傷時，為何沒有跟醫師說？)隔天才驗。我跟被告
    不是男女朋友。(為何你與被告從1月30日到2月6日都有密集
    通電話？)很久沒見面，被告打給我的。( 妳也有打給他？)
    沒接到被告電話回撥的。(案發後，被告有沒有與妳聯絡？)
    他有傳簡訊給我，問我為什麼要跟家人講。案發時周Ｏ志的
    電話號碼0000000000。我回家後大概10、11點左右打給周Ｏ
    志。(為何在被告家待那麼久？)那時被告已經睡著，我找我
    的衣服吵醒他，他才載我回家。(妳在被告家做什麼？)我在
    找我的衣服，我不知道他把我的衣服放在哪裡，他把電燈關
    掉，房間沒有窗戶，我也不知道電源在哪裡。( 妳與周Ｏ志
    的電話中，有無提及發生什麼事？) 我沒有打電話給他，只
    有傳簡訊『救我』。周Ｏ志有打電話給我，可是我一直哭，
    他就來我家找我。(妳身體除了下體的傷，有無其他的傷？)
    手有抓痕。( 妳說離開早餐店是被告拉妳上機車，那時為何
    不呼救？)我以為被告要載我回家，所以沒有反抗。(被告有
    無說要載妳回家？或回他的家？) 被告說妳要回家，我就載
    妳。我是隔天由姐姐及阿姨帶我去醫院驗傷。我有先去警察
    局報案，才去醫院驗傷。( 根據台大雲林分院的診斷書記載
    ，你的下體外陰部有磨損疼痛，是何原因造成？) 是遭被告
    強制性侵造成的。被告把我衣服脫光，他硬要將性器官用進
    去才會這樣。(下體受傷情形？)會痛，紅腫，我不清楚。當
    時我的手機號碼0000000000，是叔叔陳Ｏ忠(阿姨的朋友)申
    請的。( 你在2月6日早上5點9分有發簡訊給被告，是要說什
    麼？) 那時手機不在我身上，所以我沒有傳簡訊。我們並沒
    有去吃早餐。」等語(見本院卷第24頁反面、第54至59頁)。
 2、觀諸A 女前開證述，其雖證稱有將遭被告性侵之事告知證人
    周Ｏ志、楊Ｏ明(A女表哥) 等人知悉，然經本院依職權傳訊
    詰問證人A 女、周Ｏ志、楊Ｏ明(A女表哥) ，彼三人於本院
    之證述，有諸多矛盾不符之處，而未足以補強採認被害人A
    女之指訴為實，理由如下:
  (1)證人周Ｏ志於本院99年10月26日審理具結證稱: 「我是被害
    人的學弟。案發當天被害人用手機傳簡訊給我說『救我』。
    【我先去她家】，問她發生什麼事，剛開始她都不說話。我
    一直逼問她，她才講說她被被告性侵。【被害人沒有告訴我
    她在什麼時、地被性侵】。她說被告那天約她去吃早餐，被
    害人買完早餐說要回家，被告就說要載她去他家，被害人到
    他家沒有要進去，但好像被強迫進去被告的家，然後就到被
    告房間。【被害人說被強迫脫褲子，她不要，被告仍強迫她
    ，被害人就一直哭】。【我知道後第一時間告訴被害人表哥
    楊Ｏ明】，就說被害人被被告性侵。被害人是案發當天早上
    告訴我的。( 被害人傳給你『救我』的簡訊，你有無留下來
    ？) 刪掉了。收到簡訊當時，我在街上，我就到她家裡，我
    先問她怎麼了，然後她就講剛剛說的情形。【我聽聞後馬上
    告訴她哥哥( 楊Ｏ明) 】，她哥哥知道這件事情是我告訴他
    的。我告訴楊Ｏ明之後，【他有馬上趕回被害人家，約1 個
    小時以內】。( 楊Ｏ明到被害人住處後，被害人有無重述事
    發經過？) 我不清楚，楊Ｏ明來的時候，被害人在她的房間
    ，被害人向楊Ｏ明陳述時，當時我不在場，我在外面。楊Ｏ
    明來之後，我沒有馬上離開被害人家，我一直待到下午、晚
    上左右。( 被害人向楊Ｏ明講述事發經過，你有無在場旁聽
    ？) 無。( 問被害人與楊Ｏ明講了多久？) 不知道。( 楊Ｏ
    明回到被害人家中，就進去她的房間？) 我不知道，因為我
    在她家外面跟我朋友聊天。那天被害人的家，除了我、被害
    人、楊Ｏ明，還有被害人的姐姐，還有我的朋友陳勝皓。(
    為何陳勝皓會來被害人的家？) 當天講完之後，我打電話給
    陳勝皓，他才趕來。( 你找陳勝皓過來做什麼？) 沒有，只
    是純聊天。我下午接近晚上5、6時離開被害人住處。被害人
    住在楊Ｏ明他家。( 既然是楊Ｏ明的家，為何需要你通知他
    ？) 【因當天他不在家，他在外面】。( 你為何會打電話通
    知楊Ｏ明？)因為他是被害人的親戚。(你於接到被害人簡訊
    後，就打電話給陳勝皓？)我聽完A女陳述後，打電話給楊Ｏ
    明，之後因為覺得無聊，才打電話給陳勝皓找他過來。( 你
    如何跟楊Ｏ明講？) 我就跟他說被害人被性侵。【楊Ｏ明回
    來後，我沒有跟他進去被害人房間】。在楊Ｏ明進去被害人
    房間之後，我離開之前，還有與楊Ｏ明見面。( 你有無與他
    討論這件事？)沒有，我直接就回家了。(既然楊Ｏ明是被害
    人的表哥，被害人為何不自己跟她表哥講，還要透過你講？
    )被害人不敢跟家人講。我不知道為什麼。(被害人跟你講這
    件事的目的，是不是要你去跟她表哥楊Ｏ明講？) 被害人叫
    我不要跟她家人講，但是我覺得發生這種事情，不可能不跟
    她家人講。( 要跟楊Ｏ明講，是被害人的意思，還是你的意
    思？)是我的意思。(既然被害人不敢跟親人講，為何反而跟
    你講？) 我們滿好的。(她希望你怎麼救她？)我不知道。」
    、「(你是否知道楊Ｏ明住在永安街13號？) 知道。(你打電
    話是打楊Ｏ明的手機？)是的。」等語(見本院卷第46頁反面
    至第50頁)；嗣經本院詰問楊Ｏ明後證人周Ｏ志又改稱:「(
    是你約楊Ｏ明出來的嗎？)是。(為何你剛剛說，你是在被害
    人住處打電話叫楊Ｏ明回來？) 我去被害人家之後，我就去
    網咖，我不知道楊Ｏ明當時人是否在家。我是在網咖時打電
    話給楊Ｏ明的。( 為何你剛剛沒有說，你是在網咖打給楊Ｏ
    明？)時間很久，忘了。(再確認一次，你不是在被害人住處
    打電話給楊Ｏ明？)是。(你確定你是去被害人家之後，聽完
    她的陳述，自己再到網咖，然後在網咖打電話給楊Ｏ明？)
    是」等語(見本院卷第52頁反面至53頁)。
  (2)證人楊Ｏ明於本院證稱:「我跟被害人是表兄妹。(你如何知
    道被害人被性侵？) 周Ｏ志打電話跟我說的。周Ｏ志說我表
    妹被被告李培宇性侵。我接到周Ｏ志的電話當時我人在雲林
    縣斗南鎮○○街13號睡覺。當時被害人也在永安街13號的家
    ，但在不同房間。(你接到電話後，如何處理？)周Ｏ志約我
    出去，說有事要跟我講。我們約在一家網咖。( 周Ｏ志講什
    麼？) 就我妹被性侵的事，就說我妹有傳簡訊『救我』給他
    。我跟周Ｏ志講完後就回家。我有問被害人，可是她不敢跟
    我講。當天我有跟陳勝皓、被害人姊姊、還有我哥楊Ｏ文去
    一家摩托車行找李培宇。【我問他你是否知道我妹未滿18歲
    】，他說他知道，我就說你知道還這樣做，但是他沒有回答
    。談到那裡就結束，然後離開。( 回來後，有無再問被害人
    事發經過？)無。(你接到周Ｏ志的電話去問被害人時，她的
    表情？) 【很無奈，類似想哭的感覺】。周Ｏ志也有跟我一
    起去找被告。( 你接到周Ｏ志電話時，你如何知道你妹妹在
    家？) 當時我在家，【我是根據她的房間有電視聲音】，所
    以我判斷她在家。周Ｏ志當天有到我家（永安街13號）。是
    他約我出去之後，一起回我家的。【周Ｏ志跟我一起回到永
    安街13號之後，周Ｏ志有進去被害人的房間，看一下而已，
    就出來了。【( 周Ｏ志約你出來之前，是不是已經到過你家
    找過被害人？)】無。(你知道你的妹妹被性侵後，你跟陳勝
    皓找被告的目的為何？)確認李培宇是誰。(為何要找那麼多
    人一起去？)只是要確認人而已。」等語(見本院卷第50至53
    頁)。
  (3)綜觀證人周Ｏ志、楊Ｏ明與A 女前開證述，關於周Ｏ志告知
    楊Ｏ明A女遭被告性侵之經過部分，有以下扞格之處:
  觀諸證人A女於本院證述:「當天我回家後不知道【楊Ｏ明在
    家】。我進去房間後一直哭，不知道怎麼辦才好，我才打電
    話給周Ｏ志。周Ｏ志來後被他逼問我才講。周Ｏ志聽完後，
    他就跑掉，好像跑去跟我哥哥講。【周Ｏ志離開後大約半小
    時，我哥哥楊Ｏ明回來】。我回家後大概10、11點左右打給
    周Ｏ志。(為何在被告家待那麼久？)那時被告已經睡著，我
    找我的衣服吵醒他，他才載我回家。(妳在被告家做什麼？)
    我在找我的衣服，我不知道他把我的衣服放在哪裡」等語。
    按楊Ｏ明既然在家（與Ａ女同住處），則周Ｏ志何庸離開Ａ
    女住處，外出告知楊Ｏ明A 女遭性侵之事。縱如證人周Ｏ志
    所言，其離開Ａ女住處後，先至網咖打電話給楊Ｏ明，約至
    網咖見面時始告知Ａ女遭被告性侵之事，然後周、楊二人再
    一起回A 女住處，果此，衡諸常情，證人周Ｏ志離去Ａ女住
    處後至網咖，電邀楊Ｏ明自該住處外出至網咖會合，再一同
    返回Ａ女住處，應已經過相當時間才是，然如Ａ女所證期間
    僅約半小時，顯悖於常理。又A 女倘果遭被告強制性交，衡
    情理當設法倉荒逃離被告住處才是，然其卻於事後猶停留在
    被告住處，待被告清醒始載其返家之情，亦有違常情。參以
    卷附A女驗傷診斷書之內容，除記載:「外陰部磨損疼痛」、
    「外陰入口處下口雙側輕度破皮」等一般性交行為亦可能造
    成之狀況外，其他身體部分並無任何受傷情形之記載，有該
    診斷書在卷可參(附於偵卷底頁證物袋內)。至A 女證稱其有
    大聲呼叫之情，則除A 女個人之陳述外，別無其他事證可佐
    。故A 女前開指稱遭被告帶回住處強制性交其有大聲呼叫，
    且手臂亦有傷痕等情，尚難以採認為實。
  證人周Ｏ志於本院原證稱: 「收到A 女簡訊時，我在街上，
    我就到她家裡，我聽聞後馬上告訴她哥哥楊Ｏ明，我告訴楊
    Ｏ明之後，他馬上趕回被害人家，【約1 個小時以內】。被
    害人住在楊Ｏ明他家。【楊Ｏ明當天他不在家，他在外面】
    。被害人向楊Ｏ明陳述時，當時我不在場，我在外面。楊Ｏ
    明回來後，【我沒有跟他進去被害人房間】」等語；核與證
    人楊Ｏ明於本院證稱: 「我接到周Ｏ志的電話當時，【我人
    在雲林縣斗南鎮○○街13號】(即同A 女住處)睡覺，當時被
    害人也在永安街13號的家，但在不同房間。周Ｏ志約我出去
    ，說有事要跟我講。我們約在一家網咖。他約我出去之後，
    一起回我家的。周Ｏ志跟我一起回到永安街13號之後，【周
    Ｏ志有進去被害人的房間】。【( 周Ｏ志約你出來之前，是
    不是已經到過你家找過被害人？) 無】。」等語，就周Ｏ志
    甫接獲A女簡訊而(第一次)至A女住處時，楊Ｏ明是否在其住
    處；及周Ｏ志嗣與楊Ｏ明一同(第二次)返回A 女住處時，周
    Ｏ志有無進入被害人房間；以及周Ｏ志在約楊Ｏ明外出前曾
    否至A 女住處等情節之陳述，均互相矛盾。且與證人Ａ女於
    本院證稱：周Ｏ志離開後大約半小時，我哥哥楊Ｏ明回來之
    時間，亦有出入。故證人周Ｏ志前開證述，亦難遽予採信補
    強A女之指訴。
  依證人楊Ｏ明於本院證稱: 「伊去一家摩托車行找被告，我
    問他: 你是否知道我妹未滿18歲，他說他知道，我就說你知
    道還這樣做。( 你接到周Ｏ志的電話去問被害人時，她的表
    情？)【很無奈，類似想哭的感覺】。(你知道你的妹妹被性
    侵後，你跟陳勝皓找被告的目的為何？)確認李培宇是誰。(
    為何要找那麼多人一起去？) 只是要確認人而已」等語。按
    楊Ｏ明不僅為被害人A 女之表哥至親，且為同住一處之家人
    ，衡情其於得知A 女遭被告性侵後，理當尋被告理論並質問
    案發經過，及痛責被告以強制手段對被害人為性交行為，甚
    至報警究辦才是，豈有僅邀人前往質問被告是否知道A 女未
    滿18歲，及確認被告為何人而已。又被害人A 女如係遭被告
    強制性交，則其於案發後理當傷怨不已，痛哭難抑才是，豈
    會僅有無奈想哭之感覺而已？故證人楊Ｏ明前開證述，亦難
    遽予採信補強A女之指訴。
  (4)況本件公訴意旨亦認被告係涉犯刑法227條第3項之對於14歲
    以上未滿16歲女子為性交罪，並於起訴書敘明無涉犯刑法22
    1條第1項強制性交罪嫌之理由(見起訴書第2頁)。
  (5)至告訴代理人雖另陳稱: 被告稱其與Ａ女為男女朋友關係，
    卻於偵查中無法答出Ａ女的手機號碼及生日，案發當日上午
    5時9分許之簡訊，是被告發給被害人A 女的，被害人係被動
    接受的，其他8 天電話通聯，被告與被害人全部的講話時間
    只有21分24秒，其中13分鐘係集中在2月5日通話，這天打10
    通才13分鐘，其他7 天講的都不到1分鐘、1分半、半分左右
    ，如被告與被害人是男女朋友，怎麼可能通話時間這麼短云
    云。惟被告所持用0000000000及A 女所持用之0000000000號
    行動電話，於案發前後，確有多次通話及互相收發簡訊之情
    ，有前開電話之雙向通話紀錄在卷可參(見偵卷第13至18頁)
    。至被告是否能正確陳述A 女之生日、所使用之手機號碼及
    彼二人是否果為男女朋友等情，與被告究有無強制A 女為性
    交行為並無直接相關，故不予論究。蓋縱被告與A 女為男女
    朋友關係，並非即無可能以強制方式對A 女為性交行為；反
    之，縱被告與A女非男女朋友，亦非即必以強制方式與A女為
    性交行為。
(三)綜此，本件經調查結果，檢察官所舉事證，僅足以證明被告
    告有刑法第227條第3項之對於14歲以上未滿16歲女子為性交
    罪之犯罪事實，而不能證明有刑法第221條第1項強制性交之
    罪嫌，併此敘明。
四、原審判決以被告罪證明確，因予論罪科刑，固非無見。惟查
    :
(一)被告嗣於本院審理期間，雖仍未能與被害人達成和解，然業
    於本院判決前賠償被害人新台幣20萬元，有匯款執據影本一
    份在卷可考(見本院卷第121 頁)。此部分涉及被告犯罪後態
    度之量刑應審酌事項，而原審未及審酌。檢察官上訴意旨雖
    以原審量刑過輕，並於本院準備程序表示被告行為應構成刑
    法第221條第1項之強制性交罪云云，雖無理由，已如前述，
    然原審量刑既有未及審酌，而有未當之處，自應由本院將原
    判決撤銷改判，以示公允。
(二)爰審酌被告無前科，素行尚可( 有臺灣高等法院被告前案紀
    錄表附卷可稽) 、被告高中畢業之學歷智識程度，其為本件
    行為時尚未成年(甫滿18歲、尚未滿19歲)，年紀尚輕、智慮
    未熟，其家庭經濟狀況小康，及為本件犯行時，手段尚屬平
    和，然其係利用被害人年幼無知，聽任其擺佈而對之為性交
    行為，造成嚴重侵害被害人身心結果，惟犯後仍無法與被害
    人Ａ女及其家人達成和解，又其犯後坦承犯行，態度良好等
    一切情狀，量處如主文第二項所示之刑，以資懲儆。
據上論結，應依刑事訴訟法第369條第1項前段、第364條、第299
條第1項前段，刑法第227條第3項，判決如主文。
本案經檢察官許美女到庭執行職務。
中    華    民    國   100    年    4     月    29    日
                  刑事第六庭    審判長法  官  董武全
                                      法  官  孫玉文
                                      法  官  賴純慧
以上正本證明與原本無異。
如不服本判決應於收受送達後10日內向本院提出上訴書狀，其未
敘述上訴理由者，並得於提起上訴後10日內向本院補提理由書（
均須按他造當事人之人數附繕本）「切勿逕送上級法院」。
                                      書記官  蔡宜均
中    華    民    國   100    年    4     月    29    日

附錄本案論罪科刑法條全文：
中華民國刑法第227 條第3項：
對於14歲以上未滿16歲之男女為性交者，處7年以下有期徒刑。